# 关于小规模纳税人税金会计处理

提问人：白牙 时间：2017-05-23 15:31:29
各位老师，税局规定小规模纳税人 月度收入小于 3 万元的 免征增值税，那么， 比如月度收入是 21000 元（含税的） 按规定是免税的，那会计分录怎样做呢？ 销项税金要计提吗？ 个人理解如下： 1 、收入操作去税 贷：主营业务收入 -611.65 贷：应交增值税 611.65 2、纳税申报时候免税 借：应交增值税 611.65 贷：营业外收入-税收减免 611.65

回答人：chenyiwei
根据《增值税会计处理规定》：“小微企业在取得销售收入时，应当按照税法的规定计算应交增值税，并确认为应交税费，在达到增值税制度规定的免征增值税条件时，将有关应交增值税转入当期损益”。 对于确定减免时将应交税费转出对应的贷方科目，该规定并无明确规定，个人理解此时的减免性质更接近于政府补助，而不同于增值税免税项目，因此将其按政府补助的一般原则转入营业外收入应属恰当。

提问人：zengfengxia 时间：2017-05-26 15:17:59
陈版，若按照修订后政府补助准则，这个增值税的减免应属于“与企业日常活动相关的政府补助”，是否应计入其他收益？

回答人：chenyiwei
可以。